【裁判字號】    95,交聲,196
【裁判日期】    950502
【裁判案由】    違反道路交通管理處罰條例聲明異議
【裁判全文】
臺灣臺北地方法院交通事件裁定         95年度交聲字第196號
異議人即
受處分人  乙○○
上列異議人即受處分人因違反道路交通管理處罰條例案件，對於
交通部公路總局臺北區監理所中華民國九十五年二月三日所為之
處分（原處分案號：北監自裁字第裁四０─ＡＥＢ六二一三二七
號），聲明異議，本院裁定如下：
    主  文
異議駁回。
    理  由
一、按汽車行近行人穿越道前，應減速慢行，遇有行人穿越時，
    無論有無交通警察指揮或號誌指示，均應暫停讓行人先行通
    過，道路交通安全規則第一百零三條定有明文；而汽車駕駛
    人，駕駛汽車，行近行人穿越道，不減速慢行或行人穿越道
    有行人穿越時，不暫停讓行人先行通過者，處新臺幣（下同
    ）六百元以上一千八百元以下罰鍰，民國九十四年二月五日
    修正公布，同年九月一日施行之道路交通管理處罰條例第四
    十四條第二款亦定有明文。
二、本件異議人即受處分人乙○○於九十四年十二月十六日十六
    時二十五分許，駕駛其所有車號七Ｄ─二八八二號之自用小
    客車，行經臺北市○○路與忠義路口之際，因行近行人穿越
    道，且該行人穿越道適有行人穿越，不暫停讓行人先行通過
    ，而為在該路口執勤之臺北市政府警察局士林分局芝山岩派
    出所員警甲○○當場攔停稽查，並以受處分人有違反道路交
    通管理處罰條例第四十四條第二款規定不禮讓行人之事由掣
    單舉發，嗣受處分人於收受舉發通知單後，乃於舉發通知單
    所載之應到案日期（九十四年十二月三十一日）前向原處分
    機關提出申訴，經原處分機關函請舉發單位調查結果，仍認
    受處分人有前開違規行為，原處分機關爰依道路交通管理處
    罰條例第四十四條第二款（贅引第一項）及違反道路交通管
    理事件統一裁罰基準表之規定，裁處受處分人罰鍰一千二百
    元。
三、訊據受處分人固承認其有於前述時、地駕駛前揭車牌號碼之
    自用小客車為警攔停之事實，惟否認其有違反道路交通管理
    處罰條例之行為，辯稱：因為那個路口是行人與車輛分行的
    ，車子走的時候，人不可以走，人走的時候，車子不能走，
    所以沒有禮讓行人的問題；我當天也是按照號誌通行，轉彎
    的時候，確實是右轉綠燈燈號亮起的時候，我才右轉的，而
    且我看到我的前方根本沒有任何的行人；警員當時站在陽明
    醫院出口的另外一邊，距離出口很遠，根本看不到我車行右
    轉綠燈的燈號，當時又是放學時間，下課的學生那麼多，我
    怎麼會闖紅燈云云。
四、經查：受處分人確有於前揭時、地駕駛前揭車號之自用小客
    車，行近行人穿越道，且該行人穿越道有行人穿越時，不暫
    停讓行人先行通過之違規事實，業經證人即目睹受處分人違
    規行駛繼而開單告發受處分人之員警甲○○於本院九十五年
    四月四日調查時證稱：九十四年十二月十六日下午四時二十
    五分左右，我是在雨聲路及忠義路口執勤，負責路檢的勤務
    ，那個路口有醫院及學校，所以設置有行人專用號誌，當行
    人號誌燈號綠燈亮起的時候，我看到受處分人駕駛七Ｄ─二
    八八二號的自用小客車從雨聲路右轉忠義路，在他轉彎的同
    時，也有其他的行人正在穿越斑馬線，當時我站在雨聲路陽
    明醫院前面，距離那個路口大約只有八公尺，可以很清楚的
    看到號誌，而且行人號誌綠燈亮起的時候，車輛右轉綠燈不
    可能亮起，我可以確認並沒有看到車輛右轉綠燈燈號有亮起
    等語明確（本院當日訊問筆錄參照）。又交通警察掣單舉發
    違反道路交通管理處罰條例所列之違規事實，本質上為行政
    處分，係公務員基於職務上之權力，依法就特定之具體事件
    所為之具公法上效果之單方面行政行為，基於公務員為公法
    上行為具有公信力之原則，該行政行為當可被推定為真正，
    其據以依法處分之事實認定亦為正確無誤。從而，本件受處
    分人既未就執勤員警之舉發有誤提出相關證據以供調查，本
    院經查亦無任何證據足資證明執勤員警有捏造事實違法取締
    之情事，則執勤員警本其維護交通秩序、安全職責所為之舉
    發，自應受到合法、正確之推定，受處分人雖以前開情詞置
    辯，尚難認其辯解為可採。是本件受處分人之違規行為堪予
    認定。
五、綜上所述，受處分人確有於前揭時、地駕駛前開車牌號碼之
    自小客車行近行人穿越道，且該行人穿越道有行人穿越時，
    不暫停讓行人先行通過之違規行為，原處分機關依道路交通
    管理處罰條例第四十四條第二款暨違反道路交通管理事件統
    一裁罰基準表之規定，裁處受處分人罰鍰一千二百元，核無
    違誤，受處分人仍執前詞，指摘原處分不當，為無理由，應
    予駁回。
據上論斷，應依道路交通案件處理辦法第十九條，裁定如主文。
中    華    民    國    95    年    5     月    2     日
                  交通法庭法  官  林怡秀
本件正本證明與原本無異。
如不服本裁定，應於送達後五日內，向本院提出抗告狀。
                          書記官  林義盛
中    華    民    國    95    年    5     月    3     日


司法院資訊處製作；財團法人民間司法改革基金會備份。
